【裁判字號】    90,毒抗,132
【裁判日期】    900509
【裁判案由】    聲請觀察勒戒
【裁判全文】
臺灣高等法院高雄分院刑事裁定                      九十年度毒抗字第一三二號
    抗告人
    即被告  甲○○
右列抗告人因聲請觀察勒戒案件，不服臺灣高雄地方法院中華民國九十年四月十日裁
定（九十年度毒聲字第二一五五號），提起抗告，本院裁定如左：
    主  文
抗告駁回。
    理  由
一、本件抗告意旨略以：抗告人即被告因罹患骨折，自八十九年九月七日起至八十九
    年十月十二日止，先後四次及九十年四月九日起至同年四月十三日止，先後二次
    前往高雄榮民總醫院就診，由醫師開給止痛藥，被告先後遭驗尿有安非他命陽性
    反應，均係在服用止痛藥之後所生誤會，原審未予查明遽為觀察勒戒裁定，尚有
    不當云云。
二、經查：被告甲○○前因施用毒品案件，經法院裁定送觀察勒戒後，認無繼續施用
    毒品之傾向，經台灣高雄地方法院檢察署檢察官於民國八十九年五月五日以八十
    九年度觀執緝字第八五號為不起訴處分確定，詎被告又基於概括犯意，先後於八
    十九年九月二十七日下午五時五分許回溯二十四小時內之某時起及九十年二月二
    日下午七時二十五分許回溯二十四小時內之某時，連續在不詳地點施用第二級毒
    品安非他命二次，為警於八十九年九月二十七日下午五時五分及九十年二月二日
    下午七時二十五分二次採尿檢驗發現有甲基安非他命陽性反應而查獲之事實，有
    台灣檢驗科技股份有限公司尿液檢驗報告及高雄市立凱旋醫院尿液檢驗成績書足
    憑，被告於原審中雖辯稱係因腳傷服用止痛藥物所致云云，惟經檢察官函查高雄
    榮民總醫院之結果，被告雖確曾於八十九年九月七日至十月十二日至該院看診四
    次，惟被告於九十年二月二日（原裁定誤載為十九日，應予更正）所採集之尿液
    仍有甲基安非他命陽性反應，該採驗日距其之前最後就診日期已相隔三月有餘，
    被告以此為藉口，是否可信已非無疑，況吃醫師處方止痛藥，如何會導致尿液陽
    性反應，被告所述有何依據，未見敘明，且醫師處方後，被告是否服用？如何服
    用？服用期間是否必然禁絕安非他命施用？等均屬無從事後爭執之事，被告之前
    已有施用毒品，勒戒後不起訴處分紀錄，其後又連續二次施用被驗出尿液反應，
    竟諉諸係服用藥物所致，自不符情理，難以採信，被告犯行應堪認定，原審法院
    乃依毒品危害防制條例第二十條第一項（聲請人誤載為第二十三條第三項前段）
    及觀察勒戒處分執行條例第三條第一項規定，准檢察官所請將被告送勒戒處所觀
    察、勒戒，自無不合，本件抗告，並無理由，應予駁回。
三、據上論結，應依刑事訴訟法第四百十二條，裁定如主文。
中    華    民    國      九十      年       五       月     九     日
                              臺灣高等法院高雄分院刑事第八庭
                                  審判長法官  郭雅美
                                        法官  張盛喜
                                        法官  洪兆隆
右正本證明與原本無異。
不得再抗告。
                                      書記官  葉淑華
中    華    民    國      九十      年       五       月     十一   日
                                                                 Ｊ


司法院資訊處製作；財團法人民間司法改革基金會備份。
